【裁判字號】    98,聲,132
【裁判日期】    981214
【裁判案由】    停止執行
【裁判全文】
臺灣高雄地方法院民事裁定               98年度聲字第132號
聲  請  人  乙○○
相  對  人  台灣金聯資產管理股份有限公司
法定代理人  甲○○
上列當事人間聲請停止執行事件，本院裁定如下：
    主      文
聲請人供擔保新臺幣拾伍萬捌仟柒佰伍拾陸元後，本院九十八年
度司執字第七九０五０號清償債務強制執行事件，就債務人乙○
○對於第三人中華郵政股份有限公司交通大學郵局之存款債權新
臺幣玖拾伍萬參仟肆佰捌拾玖元所為執行程序，於臺灣新竹地方
法院九十八年度審訴字第七一號第三人異議之訴事件判決確定前
應暫予停止。
    理      由
一、按有回復原狀之聲請，或提起再審或異議之訴，或對於和解
    為繼續審判之請求，或提起宣告調解無效之訴，撤銷調解之
    訴，或對於許可強制執行之裁定提起抗告時，法院因必要情
    形或依聲請定相當並確實擔保，得為停止強制執行之裁定，
    強制執行法第18條第2 項定有明文。次按法院依強制執行法
    第18條第2 項定擔保金額，而為准許停止強制執行之裁定者
    ，該項擔保係備供債權人因停止執行所受損害之賠償，其數
    額應依標的物停止執行後，債權人未能即時受償或利用該標
    的所受之損害額，或因另供擔保強制執行所受之損害額定之
    ，非以標的物之價值或其債權額為依據亦有最高法院86年台
    抗字第442號裁判意旨足資參照。
二、聲請意旨略以：其設於中華郵政股份有限公司交通大學郵局
    （下稱交通大學郵局）帳戶內之存款，乃其任教於國立交通
    大學之薪資所得，為其固有財產，非繼承被繼承人黃水泉所
    得之遺產，其於民國97年9 月4 日黃水泉去世後已向本院聲
    明限定繼承，並經本院以97年度繼字第3405號裁定准許公示
    催告在案，詎相對人逕就其固有財產為強制執行，其已於98
    年12月8 日向台灣新竹地方法院（下稱新竹地院）提起第三
    人異議之訴，為此爰聲請准供擔保裁定停止強制執行等語。
三、經查：
  (一)相對人執台灣台南地方法院民國94年5 月11日南院慶93執慎
    字第11945 號債權憑證，向本院民事執行處聲請對該債權憑
    證所載債務人黃水泉之繼承人為強制執行，經本院以98年度
    司執字第79050 號清償債務強制執行事件（下稱系爭執行事
    件）受理在案，並於98年10月3 日以雄院高98司執嘉字第79
    05 0號函文囑託新竹地院扣押執行債務人即本件聲請人對於
    第三人交通大學郵局之存款債權，經新竹地院於98年11月24
    日以新院雲98司執助豪字第2206號執行命令扣押953,489 元
    （下稱系爭款項）乙節，業經本院調取系爭執行事件卷證，
    核閱無訛。又聲請人主張其於交通大學郵局之存款係其固有
    財產，並於98年12月8 日向新竹地院提起第三人異議之訴，
    經新竹地院以98年度審訴字第71號受理在案，亦據聲請人提
    出起訴狀、收狀回執、規費繳款單為憑，並有公務電話紀錄
    在卷可稽（見本院卷第5 頁、第12至14頁、第11頁），應認
    實在。本院審酌聲請人提起上開第三人異議之訴之事實理由
    後，認其聲請停止系爭執行事件之事由，尚非無據，應可准
    許。
  (二)聲請人聲請供擔保停止相對人執行系爭款項，如經本院准許
    裁定停止者，其可能造成相對人之最大損失，乃系爭款項無
    法清償相對人債權，致相對人不能利用受償款項953,489 元
    以為收益之損失，本院審酌上情，並考量該第三人異議之訴
    事件為不得上訴第三審之案件，按第一審辦案期限1 年4 月
    、第二審辦案期限為2 年計算，前開事件可能經過之訴訟期
    間為3 年4 月，認相對人因聲請人聲請停止強制執行可能遭
    受之損害額為158,756 元（即953,489 ×5%×[3+1/3]=158,
    755.9 ，元以下四捨五入），酌定如主文所示擔保金額，准
    許之。
四、依強制執行法第18條第2項，裁定如主文。
中    華    民    國    98    年    12    月    14    日
                  民事第五庭  法  官  賴文姍
正本係照原本作成。
如不服本裁定應於送達後10日內向本院提出抗告狀，並繳納裁判
費新台幣1,000元。
中    華    民    國    98    年    12    月    14    日
                              書記官  陳喜苓


司法院資訊處製作；財團法人民間司法改革基金會備份。
